【裁判字號】    99,訴,1846
【裁判日期】    991230
【裁判案由】    毒品危害防制條例
【裁判全文】
臺灣臺北地方法院刑事判決              99年度訴字第1846號
公  訴  人  臺灣臺北地方法院檢察署檢察官
被      告  李錦籐
上列被告因違反毒品危害防制條例案件，經檢察官提起公訴（99
年度毒偵字第3701號），及追加起訴（99年度毒偵字第3844號）
被告於本院準備程序進行中，就被訴事實為有罪之陳述，經本院
告知簡式審判程序意旨，並聽取公訴人及被告之意見後，本院合
議庭裁定依簡式審判程序審理，判決如下：
    主  文
李錦籐施用第二級毒品，累犯，處有期徒刑參月。又施用第一級
毒品，累犯，處有期徒刑柒月。又施用第一級毒品，累犯，處有
期徒刑柒月。應執行有期徒刑壹年貳月。
    事  實
一、李錦籐前於民國九十五年間因施用毒品案件，經本院以九十
    五年度毒聲字第四二○號裁定令入勒戒處所觀察、勒戒，因
    認無繼續施用之傾向，於九十六年一月二十二日釋放出所，
    並由臺灣臺北地方法院檢察署於九十六年一月二十六日以九
    十五年度毒偵緝字第三五○號為不起訴處分確定。又因施用
    毒品案件，經本院以九十七年度訴緝字第九四號判決判處應
    執行有期徒刑十月確定，於九十八年四月十二日縮短刑期執
    行完畢。惟李錦籐猶不思戒除惡習，復於前開觀察、勒戒處
    分執行完畢釋放後五年內，(一)基於施用第二級毒品甲基安非
    他命之犯意，於九十九年八月十七日前一至二日某時許，在
    其位於臺北縣石碇鄉中民村石碇子埔九四號住處，以將甲基
    安非他命置於玻璃球內燒烤吸食煙霧方式，施用甲基安非他
    命一次。(二)基於施用第一級毒品海洛因之犯意，於九十九年
    八月十七日前一至二日某時許，在其上開住處內，以將海洛
    因加水置入針筒內注射之方式，施用第一級毒品海洛因一次
    。嗣於九十九年八月十七日上午三時五十一分許，在基隆市
    ○○區○○路二四九巷三六號為警盤查而查獲。
二、又基於施用第一級毒品海洛因之犯意，於九十九年九月二十
    一日或二十二日某時許，在臺北縣深坑鄉某廟宇旁，以將海
    洛因加水置入針筒內注射之方式，施用第一級毒品海洛因一
    次。嗣因於九十九年九月二十三日經警通知至臺北縣政府警
    察局新店分局採尿送驗後，始悉上情。
三、案經基隆市警察局第三分局報請臺灣基隆地方法院檢察署呈
    請臺灣高等法院檢察署令轉臺灣臺北地方法院檢察署檢察官
    偵查起訴及經臺北縣政府警察局新店分局報請臺灣臺北地方
    法院檢察署檢察官追加起訴，李錦籐於準備程序中為有罪之
    陳述，經本院合議庭裁定由受命法官獨任行簡式審判程序。
    理  由
一、本件被告李錦籐所犯之施用第一級毒品罪及第二級毒品罪，
    均係死刑、無期徒刑、最輕本刑為三年以上有期徒刑以外之
    罪，而被告於準備程序中就被訴事實為有罪之陳述，經法官
    告知簡式審判程序之旨，並聽取公訴人及被告之意見後，本
    院認為適宜由受命法官獨任進行簡式審判程序，合先敘明。
二、上揭犯罪事實，業據被告於本院審理時坦承不諱（見本院九
    十九年度訴字第一八四六號卷第三○頁背面、第三一頁背面
    ），經核與被告為警查獲後，經警採集其尿液檢體送驗結果
    ，呈甲基安非他命、嗎啡之陽性反應相符，此有基隆市警察
    局第三分局偵辦毒品案件尿液檢體對照表、台灣尖端先進生
    技醫藥股份有限公司九十九年九月一日濫用藥物檢驗報告、
    臺北縣政府警察局查獲毒品案件尿液檢體監管紀錄表、新店
    分局偵辦毒品危害防制條例案被移送者姓名及代碼對照表及
    臺灣檢驗科技股份有限公司九十九年十月十三日濫用藥物檢
    驗報告在卷可稽（見臺灣基隆地方法院檢察署九十九年度毒
    偵字一六五三號卷第七頁至第八頁、臺灣臺北地方法院檢察
    署九十九年度毒偵字第三八四四號卷第一七頁至第一八頁）
    ，此為鑑定機關本於專業知識及以精密儀器測試後所得之結
    論，自可憑信。故被告自白其於前揭時地施用甲基安非他命
    、海洛因之供述，應與事實相符，而堪採信。又被告前於九
    十五年間因施用毒品案件，經本院以九十五年度毒聲字第四
    二○號裁定令入勒戒處所觀察、勒戒，因認無繼續施用之傾
    向，於九十六年一月二十二日釋放出所，並由臺灣臺北地方
    法院檢察署於九十六年一月二十六日以九十五年度毒偵緝字
    第三五○號為不起訴處分確定等情，有臺灣高等法院被告全
    國前案紀錄表一份附卷足憑，故被告於前開觀察、勒戒執行
    完畢釋放後五年內，再次施用甲基安非他命、海洛因之犯行
    事證明確，堪以認定，應予依法論科。
三、查甲基安非他命、海洛因分屬毒品危害防制條例所定之第二
    級毒品、第一級毒品。是核被告就犯罪事實一(一)所為，係犯
    毒品危害防制條例第十條第二項之施用第二級毒品罪；就犯
    罪事實一(二)、二所為，均係犯毒品危害防制條例第十條第一
    項之施用第一級毒品罪。其持有第二級毒品甲基安非他命、
    二次持有第一級毒品海洛因之低度行為，各為施用之高度行
    為所吸收，不另論罪。被告所犯上揭三罪，犯意各別，行為
    互異，應予分論併罰。查被告前有如事實欄所載之犯罪科刑
    及執行完畢之紀錄，此有臺灣高等法院被告前案紀錄表在卷
    可按，其前受有期徒刑執行完畢，於五年以內故意再犯上開
    有期徒刑以上之三罪，均為累犯，均應依刑法第四十七條第
    一項規定，各加重其刑。爰審酌被告經觀察、勒戒處分後，
    猶不知有所警惕而稍斂其行，復再度施用毒品，足見其陷溺
    已深，惟因施用毒品僅係戕害其自己身心並無加害他人，兼
    衡其犯罪後坦承犯行、態度尚稱良好等一切情狀，各量處如
    主文所示之刑，並定其應執行之刑，以示懲戒。
據上論斷，應依刑事訴訟法第二百七十三條之一第一項、第二百
九十九條第一項前段，毒品危害防制條例第十條第一項、第二項
，刑法第十一條前段、第四十七條第一項、第五十一條第五款，
判決如主文。
本案經檢察官陳國安到庭執行職務。
中    華    民    國    99    年    12    月    30    日
                  刑事第十八庭  法  官  林玉蕙
以上正本證明與原本無異。
如不服本判決應於收受送達後10日內向本院提出上訴書狀，並應
敘述具體理由；其未敘述上訴理由者，應於上訴期間屆滿後20日
內向本院補提理由書（均須按他造當事人之人數附繕）「切勿逕
送上級法院」。
                                書記官  陳怡君
中    華    民    國    99    年    12    月    30    日
附錄本案論罪科刑法條
毒品危害防制條例第10條
施用第一級毒品者，處 6 月以上 5 年以下有期徒刑。
施用第二級毒品者，處 3 年以下有期徒刑。

司法院資訊處製作；財團法人民間司法改革基金會備份。
